臺灣士林地方法院刑事判決　　　　　　　95年度易字第1146號
公　訴　人　臺灣士林地方法院檢察署檢察官
被　　　告　戊○○原名高清腦.
選任辯護人　簡炎申律師
　　　　　　林光彥律師
上列被告因詐欺案件，經檢察官提起公訴 (94年度調偵字第337
號)，本院判決如下：
    主  文
戊○○無罪。
    理  由
一、公訴意旨略以：被告戊○○係高峰股份有限公司（下稱高峰
    公司，總公司址設臺北市○○區○○路3 段210 號1 樓至7
    樓）董事長，丁○○（本院通緝中）係戊○○次子，為高峰
    公司總經理。丁○○於民國81年擔任高峰公司總經理期間，
    另行成立財洋股份有限公司（下稱財洋公司，址設臺北市大
    安區○○○路○ 段270 號），以大峰百貨為名，經營百貨量
    販業務，丁○○並擔任財洋公司董事長兼總經理，戊○○則
    出資為財洋公司股東。戊○○、丁○○明知高峰、財洋公司
    自90年起即業績欠佳，連年虧損，至92年SARS期間，財務狀
    況益形困窘，已無支付能力，竟共同基於意圖為自己不法所
    有之概括犯意聯絡，分別於92年7 月、10月起向「十全水產
    行」負責人壬○○、「喬悅音響企業社」負責人辛○○詐購
    水產、雜貨及金嗓影音電腦伴唱機，使壬○○、辛○○陷於
    錯誤，壬○○於如附表1 所示之時間，陸續銷售如附表1 所
    示金額之海鰻切片、生小管、泡魷魚等海鮮食品予高峰、財
    洋公司，共計新臺幣（下同）316 萬7,666 元，而高峰、財
    洋公司不知情之承辦人員分別於進貨當月交付如附表1 所示
    ，面額共計236 萬9,072 元之支票與壬○○；辛○○於附表
    2 所示之出貨日期，交付如附表2 所示臺數之金嗓影音電腦
    伴唱機予高峰公司，金額共648 萬9,000 元，高峰公司不知
    情之承辦人員分別交付如附表2 所示之支票2 紙予辛○○；
    嗣高峰公司於92年11月26日無預警歇業，上開支票屆期提示
    皆因存款不足遭退票，壬○○及辛○○始知受騙，因認被告
    戊○○、丁○○共同涉有刑法第339 條第1 項之詐欺取財罪
    嫌云云。
二、按被告以外之人於審判外之言詞或書面陳述，除法律有規定
    者外，不得作為證據；又被告以外之人於審判外之陳述，雖
    不符合同法第159 條之1 至第159 條之4 之規定，但經當事
    人於審判程序同意作為證據，法院審酌該言詞陳述或書面陳
    述作成時之情況，認為適當者，亦得為證據。當事人、代理
    人或辯護人於法院調查證據時，知有第159 條第1 項不得為
    證據之情形，而未於言詞辯論終結前聲明異議者，視為有前
    項之同意，刑事訴訟法第159 條第1 項及第159 條之5 分別
    定有明文。證人丙○○於警詢及偵查中經具結之證述，雖均
    屬傳聞證據，惟當事人於本院審判期日均無意見不予爭執，
    且迄至言詞辯論終結前亦未聲明異議，本院審酌上開證據資
    料製作時之情況，並無違法不當及證明力明顯過低之瑕疵，
    認為以之作為證據應屬適當，故依前開規定，認證人丙○○
    上揭證述應有證據能力。
三、次按犯罪事實應依證據認定之，無證據不得認定犯罪事實。
    又不能證明被告犯罪者，應諭知無罪之判決，刑事訴訟法第
    154 條第2 項、第301 條第1 項分別定有明文。再告訴人之
    告訴，本以使被告受刑事訴追為目的，故其陳述是否與事實
    相符，自應調查其他證據，以資審認，苟其所為攻擊之詞，
    尚有瑕疵，則在此瑕疵未予究明以前，即不能遽採為斷罪之
    基礎。另按事實之認定，應憑證據，如未能發現相當證據，
    或證據不足以證明，自不能以推測或擬制之方法，為裁判基
    礎；且被告否認犯罪事實所持之辯解，縱屬不能成立，仍非
    有積極證據足以證明其犯罪行為，不能遽為有罪之認定。又
    刑法第339 條第1 項詐欺罪之成立，以意圖為自己或第三人
    不法之所有，以詐術使人將本人或第三人之物交付為要件，
    若行為人所用方法，不能認為詐術，亦不致使人陷於錯誤，
    則不得遽以該罪相繩（最高法院46年度臺上字第260 號判例
    參照）。揆諸上揭說明，債務人於債之關係成立後，如有未
    依債之本旨履行民事債務之情形，在一般社會經驗上可能之
    原因甚多，苟無足以證明其在債之關係發生時，自始即具有
    不法所有意圖之積極證據，亦僅能令負民事之遲延給付責任
    ，依刑事訴訟法第154 條之規定，尚不得僅以違反債信之客
    觀事實，逕推論債務人原有詐欺取財之犯意。
四、公訴意旨認被告戊○○涉有上揭罪嫌，無非係以告訴人壬○○、辛○○之指訴、高峰公司及財洋公司向告訴人壬○○進
    貨之生鮮商品驗收單36紙、收據32紙、高峰公司及財洋公司
    簽發如附表1所示貨款支票及退票理由單各6紙、高峰公司向
    喬悅音響企業社購貨之訂貨單10紙、高峰公司簽發如附表2
    所示貨款支票及退票理由單各2 紙、臺灣票據交換所函、法
    務部票據信用資訊連結作業查詢明細表等為據。訊據被告戊○○固不否認高峰公司、財洋公司積欠十全水產行、喬悅音
    響企業社如附表1 、2 所示之貨款，惟堅決否認有何詐欺取
    財犯行，辯稱：高峰公司業務由各部門自行負責，伊於高峰
    公司擔任董事長，未實際經手交易情形，且高峰公司支票及
    大小章均由財務長保管及簽發，伊對訂貨及付款之實際情形
    不瞭解，亦未參與財洋公司之經營；高峰公司總經理於92年
    6 月間由高大川更易為丁○○，伊完全授權丁○○管理高峰
    公司業務，雖有參加開會，但主要是鼓勵員工，並未針對本
    件交易作何指示；高峰公司簽發予告訴人壬○○、辛○○之
    貨款支票部分有兌現，告訴人係因遭退票之支票上有伊印章
    ，始對伊提出詐欺告訴；高峰、財洋公司於92年4 月起受SA
    RS波及，業績滑落，量販商場之市場變化大，兼以經營不善
    ，始致高峰、財洋公司嗣後退票並遭列為拒絕往來戶，伊絕
    無詐欺故意等語；其選任辯護人並辯稱：高峰公司與十全水
    產行自91年間開始往來，均正常付款，92年11月26日退票前
    ，亦無刻意大量訂貨行為，且支票開立日期符合交易約定，
    並無刻意延後情形，相關訂貨措施、發票日均與平常相同，
    並無何施用詐術行為；至於以喬悅音響企業社供貨套現之採
    購決策，係丁○○所為，並非被告戊○○，被告戊○○實不
    知情，就此部分與丁○○並無詐欺取財之犯意聯絡及行為分
    擔等語。
五、經查：
(一)關於高峰公司、財洋公司向十全水產行訂貨，積欠如附表1
    所示貨款部分：
  1.證人即十全水產行負責人壬○○於警詢指稱：高峰、財洋公
    司自91年初起向十全水產行訂購水產及雜貨等物品，均有如
    期付款，高峰公司交付之92年7 、8 月份貨款支票3 紙因遭
    搶，高峰公司即補開附表1 編號1 、2 所示支票3 紙，高峰
    、財洋公司同時於92年11月26日退票繼而倒閉，在宣布倒閉
    前並無異常進貨情形等語（93年度偵字第4488號卷 (一)第7
    至10頁）；於偵查中指稱：伊與高峰、財洋公司之水產交易
    為長期性供給契約，90年間就開始供應水產品予高峰、財洋
    公司，供給契約1 年簽1 次，之前的貨款均有付清，伊供貨
    至92年11月25日止，高峰公司補開之支票發票日均在92年11
    月26日退票之後，顯係故意要倒帳等語（上開偵查卷 (二)
    第345 、346 頁）；於本院證稱：其與高峰、財洋公司往來
    之慣例，均係以出貨後45日為付款日之支票付貨款，附表1
    編號1 、2 之支票3 紙，係其告知高峰公司採購人員原交付
    之支票遺失，高峰公司會計乃重新開票，叫伊不用辦掛失；
    其遺失之高峰公司之支票，若循掛失程序，約93年始得獲付
    款；附表1 編號3 高峰公司支票之發票日仍在平常約定付款
    日期45日內，附表1 編號4 財洋公司之支票發票日亦係於約
    定應付款期限內；高峰公司人員叫其不要辦支票掛失，重開
    之支票付款日又接近退票日期，故認高峰公司有意詐欺等語
    （本院卷第158、159、160、162 至164頁）。
  2.自證人壬○○上揭證述，可徵高峰、財洋公司與十全水產行
    於91年間即有交易行為，高峰、財洋公司並均正常付款，十
    全水產行方同意以每年換約1 次之方式，持續供貨予高峰、
    財洋公司。經查，高峰、財洋公司係於92年11月26日開始退
    票，並於92年12月12日列為拒絕往來戶，有臺灣票據交換所
    93年3 月16日臺票總字第093002139 號函、合作金庫商業銀
    行延平分行96年6 月29日第0950007098號函各1 紙附卷可稽
    （同上偵查卷 (一)第92 頁、本院卷（二）第1 頁）；另依
    卷附高峰、財洋公司簽發交予證人壬○○之92年7 月至10月
    貨款支票金額及生鮮商品驗收單36紙、收據32紙（同上偵查
    卷 (一)第28 至35頁、36至71頁、72至87頁），高峰公司於
    92年7 月份向十全水產行進貨共計714,221 元、92年8 月份
    進貨734,726 元、92年10月份進貨787,901 元、92年11月份
    進貨625,000 元；財洋公司於92年10月份進貨132,224 元、
    92年11月份進貨172,858 元，各月進貨金額均相近，至92年
    11月26日開始退票前，並無異常大量進貨之情形，故高峰、
    財洋公司顯係依循前例持續向十全水產行進貨，並無於92年
    11月26日開始退票前，蓄意大量採購進貨，繼而宣告倒閉，
    平白獲取貨品利益之情事，尚難認被告具不法所有之意圖。
  3.證人即告訴人壬○○雖以附表1 編號1 、2 所示高峰公司補
    開之支票3 紙發票日分別為92年11月30日、12月31日，均於
    92年11月26日高峰公司開始退票日期之後，而認被告詐欺云
    云，惟高峰公司原簽發支付92年7 、8 月份之貨款支票，發
    票日分別為92年9 月30日、92年10月14日、92年10月24日，
    因壬○○於92年9 月30日遭搶遺失，其於92年10月8 日前往
    高峰公司換票，由高峰公司會計於92年11月20日重新補開等
    ，業據證人壬○○於警詢、本院證述綦詳（同上偵查卷（一
    ）第8 頁、本院卷第159 、162 頁），足見附表1 編號1 、
    2 所示支票之發票日延後，並非高峰公司主動要求換票，且
    適足反證被告並無詐欺犯意，否則何以未於初始交付原貨款
    支票予壬○○時，即將發票日延至92年11月26日開始退票之
    後；進者，證人壬○○自承：若高峰公司未重開新付款支票
    ，其依掛失支票程序辦理，該等票款遲至93年始得獲付款，
    益見縱高峰公司未重開新票，壬○○原持有遺失之貨款支票
    於93年完成掛失程序後，仍未能免除遭退票之結果，高峰公
    司重開新票予證人壬○○，反使壬○○得早日取得債權證明
    俾對高峰、財洋公司於清理債務程序時主張權利（同上偵查
    卷（一）第33頁），故證人壬○○指訴高峰公司重新開支票
    即屬詐欺云云，顯屬無據。
  4.公訴意旨雖認高峰、財洋公司於90年間業績欠佳，連年虧損
    ，並以臺灣臺北地方法院檢察署94年度發查偵字第15號卷附
    德昌聯合會計事務所88年至90年簽證之財洋公司財務報表暨
    會計師查核報告書、90年度工作底稿節本為據（臺灣臺北地
    方法院檢察署94年度發查偵字第15號卷（一）第2-1 至17、
    26至33頁、同偵查卷（二）第35至47頁）。然查，依上揭會
    計師查核報告所載：「（財洋公司）因此能否繼續經營，須
    視其未來能否改善經營結果及獲得其他財務支援而定，如無
    法繼續經營，則應改按清算價值對其資產及負債重新加以評
    價、分類，並據以重編第一階段財務報表。」（同上偵查卷
    （一）第2-1 、27頁），可徵會計師經評估財洋公司之資產
    負債比例後，惟並未排除該公司繼續經營之可能性，且未認
    為財洋公司須停止營業以解決財務問題；另高峰公司支票存
    款帳戶自91年起至92年10月底止，支票兌現正常，金額多逾
    百萬元以上（本院卷（二））；且依證人壬○○於警詢所稱
    ：高峰公司、財洋公司自91年初開始向十全水產行訂購水產
    及雜貨等物品，均有如期付款（93年度偵字第4488號卷 (一
    )第7、8 頁），可徵高峰、財洋公司於92年10月底前，雖因
    負債出現資金缺口，然公司仍正常營運、資金調度尚屬靈活
    ，並正常付款予包括告訴人壬○○在內之供貨商，足見該等
    負債之情狀並未影響高峰、財洋公司之償付貨款能力；嗣雖
    因SARS期間業績滑落，終無法籌足資金，致存款不足退票甚
    而遭拒絕往來，然就本件高峰、財洋公司與告訴人壬○○間
    交易當時之情況，尚難認被告於向告訴人訂貨之始，有何施
    用詐術故為詐騙之犯行。
  5.綜上，告訴人壬○○既自承與高峰、財洋公司間係屬長期性
    供給契約關係，且退票前之貨款均獲支付，即難認被告對告
    訴人有任何意圖不法施用詐術之犯行，被告嗣未依約清償，
    至多僅為民事債務不履行之問題，要與刑事詐欺取財犯行無
    涉。
(二)關於高峰公司向喬悅音響企業社訂貨，積欠如附表2 所示貨
    款部分：
  1.證人即喬悅音響企業社負責人辛○○於警詢指稱：高峰公司
    係由採購課長丙○○簽署訂購單傳真至喬悅音響企業社，92
    年10月18日金嗓公司企業總部落成酒會，丁○○與丙○○曾
    前往參加，會中尚與相關人員討論金嗓伴唱機之促銷活動，
    本案丁○○完全知情等語（93年度偵字第6370號卷第9 、10
    頁）；於偵查中證稱：簽約時丁○○與被告戊○○均不在場
    ，是總經理（丁○○）特助許秀蓉及丙○○將其簽好之契約
    收走，說要帶回高峰公司用印再寄回給伊，訂貨、收貨的過
    程，丁○○、戊○○均未出面，丁○○直到倒閉後才有連絡
    等語（94年度調偵字第337 號卷第130 、131 頁）；於本院
    證稱：伊不確定戊○○有無看過高峰公司與喬悅音響企業社
    簽署之合約，伊於92年10月底在市場上發現高峰公司以低於
    正常價格出售此批伴唱機，伊向丙○○反應高峰公司賣價異
    常，丙○○要求持續出貨，曾傳真不動產謄本為質押，伊發
    現高峰公司異常出售之情形，即減少出貨，經評估丙○○傳
    真之不動產價值後，就停止出貨等語（本院卷第166 至168
    頁）。證人即高峰公司採購課長丙○○於警詢供稱：該批伴
    唱機係伊經由總經理丁○○批示訂購，並未請董事長戊○○
    ，因戊○○年事已高，無實際參與公司營運作業，公司一切
    事宜均由總經理丁○○決行等語（93年度偵字第6370號卷第
    14、15頁）；於偵查中證稱：向辛○○買此批伴唱機是丁○○之授意，訂貨目的係為換現金，故以其名義為領貨對象等
    語（93年度偵字第4488號卷第391 、392 頁）。證人即高峰
    公司前採購主管乙○○於本院證稱：本件採購係由總經理丁○○直接指示採購，當時丁○○叫伊與廠商聯絡看有無合作
    意願，當時伊就將資料交給家電採購課長丙○○，請丙○○
    去聯絡，丙○○談完後，雙方有意願合作，所以就簽約，此
    事只有向丁○○報告，未向被告戊○○報告，高峰公司是雙
    頭馬車，本件大批採購套現係丁○○之指示等語（本院卷第
    173 、176 頁）。依上揭證人辛○○、丙○○、乙○○之證
    述，被告戊○○並未授意指示本件採購，亦未出面簽約，均
    係由總經理丁○○處理，則被告戊○○就高峰公司向喬悅音
    響企業社採購伴唱機乙節，於訂購前顯不知情。
  2.證人即高峰公司前採購主管乙○○於本院證稱：一般採購均
    係由採購課長下訂單，廠商收到訂單後，送到指定收貨地點
    ，可能是各店或者是廠商，各個單位再把發票送至財會部門
    ，財會部門再依照該廠商是月結或週結依時間開立支票；訂
    單須先由採購課長簽名，繼由採購處長簽名，再由採購協理
    簽名，視訂單金額大小再送給總經理或董事長簽名等語（本
    院卷第172 、173 頁），證人甲○○於本院證稱：依高峰公
    司之規定，驗貨人員不能由採購人員兼任，公司收到貨品後
    ，除收據外，須再出具驗收單，始與公司之規定相符等語（
    本院卷第179 、180 頁）。依上揭證人乙○○、甲○○之證
    述，高峰公司之採購、進貨、驗收均須經一定之流程，且須
    經相關有權採購、驗收之人員簽名。依卷附高峰公司向喬悅
    音響企業社為本件採購之訂購單、銷貨憑單、商品驗收單（
    94年度調偵第337 號卷第158 至160、163 至164 、166 、
    168 至169 、171 至172 、175 至176 、178 至179 、181
    至182 、185 、187 、189 至190 、192 至193 頁），「採
    購人員」均為丙○○，且均僅經丙○○簽名、五股店店長己○○驗收，顯與上揭證人所述之高峰公司流程不符；依丙○○於偵查中證稱：本件採購係總經理（丁○○）指示要變現
    ，1 台進貨29000 元，以28500 元賣出好幾百台（93年度偵
    字第6370號卷第108 頁），堪認本件採購實非經由高峰公司
    之正常流程，且係總經理丁○○為求低價出售急速變現，而
    自行所為之指示。
  3.證人即高峰公司前五股店店長己○○於本院證稱：高峰公司
    於92年6 、7 月開始減半發給員工薪資，總經理丁○○交辦
    大批特定採購，貨一到五股店，採購人員就會通知買主來結
    帳，收進來的錢就由4 樓財會部門的人直接收走；喬悅音響
    企業社之採購人員是丙○○，丙○○當時得到丁○○的授權
    ；本件採購是訂貨單上客戶為丙○○，因店內不可以於單日
    業績暴增太多，所以分日分次寫；貨一出售，錢馬上被樓上
    財會部門先拿走，因此使五股店內的當日收入不足，所以訂
    購單才會寫上「簽帳」，以平衡帳面；大批採購都是丁○○
    在做，戊○○沒有做實質的主導，戊○○應該不知道，92年
    7 月丁○○擔任總經理後，公司事務均係由丁○○交辦，92
    年11月26日高峰公司宣布倒閉前一晚，丁○○尚直接以手機
    指示每一位店長不能離開，並指示有一名陳姓男子大批特定
    採購所有家電用品，會將倉庫內貨品載走；戊○○主持會議
    時，丁○○不會在場，戊○○都是講一些勉勵員工的話，並
    無指示大批特定採購之事，亦無指示採購貨物換現金，戊○○並無實質權力，實質權力在丁○○身上，除了換總經理之
    事外，其餘公司事務均由丁○○處理等語（本院卷第240 至
    242 、244 至245 頁）。自證人己○○上揭證述，足證被告
    戊○○對於總經理丁○○指示向喬悅音響企業社大批採購以
    換取現金乙節，事前並不知情，縱丁○○所為已涉施用詐術
    之嫌，惟尚難認被告戊○○係屬明知而與丁○○就此部分有
    詐欺取財之犯意聯絡及行為之分擔。
  4.證人即告訴人辛○○雖指稱：其與高峰公司所簽之合約蓋用
    被告戊○○印章，丙○○尚傳真高峰公司不動產謄本擬質押
    要求持續出貨，故被告戊○○應屬知情等語（93年度偵字第
    6370號卷第107 頁、本院卷第168 頁），證人乙○○雖證稱
    ：付款須經董事長稽核，被告戊○○可能知道套現之事等語
    （本院卷第176 頁），惟查，高峰公司大小章向非由被告戊○○保管，而係由財務中心之財務長保管，迭經被告戊○○
    供明，並經證人庚○○於本院證述：92年7 月間丁○○持有
    高峰公司支票，至少有29張，丁○○用高峰公司支票去換財
    洋公司支票等語（本院卷第237 、239 頁），被告戊○○雖
    擔任高峰公司董事長，惟其年事已高，實質上已將高峰公司
    交由其子丁○○經營管理，且一般公司因會計、財務需要，
    鮮由董事長本人親自掌管公司大小章、支票，衡諸上揭證人
    庚○○證述之丁○○持有多紙高峰公司支票等情，縱高峰公
    司與喬悅音響企業社之合約或高峰公司付款支票上蓋有被告
    戊○○印章，尚難遽以推論該等大批採購套現之非屬營業常
    規行為即為被告戊○○授意所為；至於丙○○將高峰公司所
    有之不動產謄本傳真予辛○○要求繼續出貨，係採購已完成
    之後所為，且該等不動產既非被告戊○○個人所有，均難據
    以認定被告戊○○就本件採購係屬明知。
  5.綜上，高峰公司與喬悅音響企業社間之採購行為，因實際決
    策指示之總經理丁○○之真意在進貨套現而非履行合約付款
    義務，雖涉嫌詐欺取財犯行，惟並無證據證明被告戊○○知
    情或與丁○○間有何犯意聯絡及行為分擔，自難逕認被告戊○○涉此詐欺犯行。
六、綜上所述，本件公訴人所舉事證，均無足證明被告戊○○有
    何施用詐術，使告訴人壬○○、辛○○陷於錯誤，而交付財
    物之犯行，自不得遽以刑法第339 條第1 項詐欺取財罪相繩
    。本件既無積極證據足資證明被告犯罪，應為被告無罪之諭
    知。
據上論斷，應依刑事訴訟法第301 條第1 項，判決如主文。
本件經檢察官白忠志到庭執行職務。
中　　華　　民　　國　　96　　年　　12　　月　　14　　日
                  刑事第三庭審判長法  官    杜惠錦
                                  法  官    梁哲瑋
                                  法  官    陳美彤
以上正本證明與原本無異。
如不服本判決，應於收受送達後10日內向本院提出上訴書狀。
                                  書記官    賴麗容
中　　華　　民　　國　　96　　年　　12　　月　　14　　日
附錄本案論罪科刑法條：
刑法第339條
意圖為自己或第三人不法之所有，以詐術使人將本人或第三人之
物交付者，處 5 年以下有期徒刑、拘役或科或併科 1 千元以下
罰金。
【附表1】（單位：新臺幣）
┌─┬───┬────┬─────┬─────┬──────┬──────┐
│編│時間  │進貨商  │金額      │支票號碼  │發票日      │面額        │
│號│      │        │          │          │            │            │
├─┼───┼────┼─────┼─────┼──────┼──────┤
│一│92年7 │高峰公司│71萬4,221 │DR0000000 │92年11月30日│35萬7,110 元│
│  │月份  │        │元        ├─────┼──────┼──────┤
│  │      │        │          │DR0000000 │92年11月30日│35萬7,111 元│
├─┼───┼────┼─────┼─────┼──────┼──────┤
│二│92年8 │高峰公司│73萬4,726 │DR0000000 │92年12月31日│73萬4,726 元│
│  │月份  │        │元        │          │            │            │
├─┼───┼────┼─────┼─────┼──────┼──────┤
│三│92年10│高峰公司│78萬7,901 │DR0000000 │92年11月27日│20萬7,161 元│
│  │月份  │        │元        │          │            │            │
│  │      │        │          ├─────┼──────┼──────┤
│  │      │        │          │DR0000000 │92年12月12日│58萬0,740 元│
├─┤      ├────┼─────┼─────┼──────┼──────┤
│四│      │財洋公司│13萬2,224 │AH0000000 │92年12月19日│13萬2,224 元│
│  │      │        │元        │          │            │            │
├─┼───┼────┼─────┼─────┴──────┴──────┤
│五│92年11│高峰公司│62萬5,000 │未付款                                │
│  │月份  │        │元        │                                      │
├─┤      ├────┼─────┼───────────────────┤
│六│      │財洋公司│17萬2,888 │未付款                                │
│  │      │        │元        │                                      │
├─┴───┴────┴─────┴───────────────────┤
│進貨總額：316萬7,666元                                                  │
└────────────────────────────────────┘
 【附表2】（單位：新臺幣）
┌──┬────┬─────┬──┬─────┬───┬────┬───┐
│編號│出貨日期│訂貨單號  │臺數│支票票號  │支票發│  金額  │備註  │
│    │        │          │    │          │票日  │        │      │
├──┼────┼─────┼──┼─────┼───┼────┼───┤
│1   │92年10月│ET0A220253│10  │DR0000000 │92年12│82萬    │未兌現│
│    │22日    │          │    │          │月9 日│3,999 元│      │
├──┼────┼─────┼──┼─────┼───┼────┼───┤
│2   │92年10月│ET7A270557│30  │DR0000000 │92年12│196 萬  │未兌現│
│    │29日    │          │    │          │月12日│1,904元 │      │
├──┼────┼─────┼──┤          │      │        │      │
│3   │92年11月│ET7A300495│100 │          │      │        │      │
│    │1日     │          │    │          │      │        │      │
├──┼────┼─────┼──┼─────┼───┼────┼───┤
│4   │92年11月│ET7B060326│35  │          │      │74萬    │未付款│
│    │6日     │          │    │          │      │1,600 元│      │
├──┼────┼─────┼──┼─────┼───┼────┼───┤
│5   │92年11月│ET7B060348│11  │          │      │22萬    │未付款│
│    │8日     │          │    │          │      │6,600 元│      │
├──┼────┼─────┼──┼─────┼───┼────┼───┤
│6   │92年11月│ET7B100399│20  │          │      │41萬    │未付款│
│    │11日    │          │    │          │      │2,000 元│      │
├──┼────┼─────┼──┼─────┼───┼────┼───┤
│7   │92年11月│ET7B100393│50  │          │      │103 萬元│未付款│
│    │11日    │          │    │          │      │        │      │
├──┼────┼─────┼──┼─────┼───┼────┼───┤
│8   │92年11月│ET7B100400│50  │          │      │103 萬元│未付款│
│    │11日    │          │    │          │      │        │      │
├──┼────┼─────┼──┼─────┼───┼────┼───┤
│9   │92年11月│ET7B140423│5   │          │      │10萬    │未付款│
│    │19日    │          │    │          │      │3,000 元│      │
├──┼────┼─────┼──┼─────┼───┼────┼───┤
│10  │92年11月│ET7B140422│3   │          │      │6 萬    │未付款│
│    │19日    │          │    │          │      │1,800 元│      │
├──┴────┴─────┴──┴─────┴───┴────┴───┤
│總額：648萬9,000元                                                    │
└───────────────────────────────────┘
